【裁判字號】    98,消債清更,1
【裁判日期】    980406
【裁判案由】    清算事件
【裁判全文】
臺灣臺東地方法院民事裁定           98年度消債清更字第1號
聲  請  人  甲○○
上列當事人因消費者債務清理事件聲請清算，本院裁定如下：
    主  文
債務人甲○○自民國九十八年四月六日十六時起開始清算程序，
並同時終止清算程序。
    理  由
一、按法院開始清算程序之裁定，應載明其年、月、日、時，並
    即時發生效力；債務人之財產不敷清償清算程序之費用時，
    法院應裁定開始清算程序，並同時終止清算程序，消費者債
    務清理條例第83條第1項、第85條第1項分別定有明文。
二、本件聲請人主張：緣其母親陳春花於民國91年間過世，積欠
    民間互助會會款新臺幣（下同）80 萬元及資產管理公司130
    萬元等債務，以繼承之財產仍無法清償上開債務，雖於95年
    4 月間向最大債權金融機構請求協商，約定分為60期，每月
    還款24,891元，然聲請人每月平均薪資約35,000元，扣除協
    商還款後僅剩1 萬餘元，繳納房屋租金後所剩無幾，實不足
    以負擔日常生活支出，且需負擔父親陳盛春之扶養費，此外
    ，父親於95年6 月間向臺東縣長濱鄉農會借貸80萬元，亦由
    聲請人代為償還，故而四處借貸，終因無法負擔而毀諾，又
    其未經法院裁定開始更生程序或許可和解或宣告破產，爰向
    本院聲請清算等語。經查：聲請人主張之事實，業據提出臺
    灣臺東地方法院債權憑證、新豐資產管理股份有限公司清償
    證明書、協議書、農業發展基金貸款借據、聲請人財政部臺
    北市國稅局財產歸屬資料清單、95及96年度綜合所得稅各類
    所得資料清單、96年度保險費繳納證明、95年至97年3 月所
    得資料、房屋租賃契約書、戶籍謄本、財團法人金融聯合徵
    信中心當事人綜合信用報告、勞工保險被保險人投保資料表
    等為證，堪信聲請人自95年4月至97年3月間之每月平均薪資
    約35,226元，參以聲請人實際居住地為臺北市，依臺北市府
    社助字第09738988700號公告97 年度台北市每人每月最低生
    活費標準14,152元，扣除後僅餘21,074元，實不足以支付協
    商款24,891元，遑論尚需支付父親之扶養費，從而，聲請人
    因非可歸責於己之事由而毀諾堪信屬實，此外，本件又查無
    債務人有消費者債務清理條例第6條第3 項、第8條或第82條
    第2 項所定駁回清算聲請之事由存在，則債務人聲請清算，
    應屬有據。次查，依據債務人所提財產及收入狀況說明書所
    載，截至97年3月10日為止，其財產僅有銀行存款118元，此
    有聲請人華南銀行南門分行帳戶在卷可稽，準此，債務人之
    財產應不敷清償清算程序之費用，爰依上開規定裁定開始本
    件清算程序，並同時終止清算程序。
三、爰裁定如主文。
中    華    民    國    98    年    4     月    6     日
                  民事庭    法      官  傅曉瑄
上為正本係照原本作成。
開始清算程序之裁定不得抗告，如不服同時終止清算程序之裁定
，應於裁定送達後10日內，以書狀向本院提出抗告，並繳納抗告
費新臺幣1千元。
中    華    民    國    98    年    4     月    6     日
                            書  記  官  陳俊吉


司法院資訊處製作；財團法人民間司法改革基金會備份。
